【裁判字號】    90,易,87
【裁判日期】    900925
【裁判案由】    贓物
【裁判全文】
臺灣臺南地方法院刑事判決                              九十年度易字第八七號
    公  訴  人  臺灣台南地方法院檢察署檢察官
    被      告  丙○○
右列被告因贓物案件，經檢察官提起公訴（八十九年度偵字第一二七五二號），本院
判決如左：
    主  文
丙○○收受贓物，處拘役貳拾伍日，如易科罰金，以參佰元折算壹日。
    事  實
一、丙○○於民國八十九年十一月四日上午九時至同年月五日間之某時，在不詳地點
    ，明知車號ＴＵ─０九二七號自小貨車（該車係林淑燕所有，於八十九年十一月
    四日九時許，在台南縣關廟鄉○○村○○路○段一一五八號旁為不詳之人所竊）
    係屬來源不明之贓車，竟自某不詳姓名人之處予以收受使用；嗣於同年月五日深
    夜復應其友人乙○○（另行審結，其前曾於八十六年間犯麻藥罪，經本院判處有
    期徒刑肆月，於八十六年十一月七日易科罰金執行完畢）之託，駕駛該贓車至高
    雄縣岡山鎮搭載乙○○返回台南縣關廟地區，同日並在台南縣關廟鄉龜洞村將該
    贓車交予乙○○使用，而乙○○明知該自小貨車當時未懸掛車牌，係屬來源不明
    之贓物，竟仍予收受並將之駛回台南縣關廟鄉○○街之住處，嗣於八十九年十一
    月六日十三時許，乙○○應丙○○之囑付將該車駛至關廟鄉龜洞村停放時，在台
    南縣關廟鄉深坑村保安橋上為警執行路檢時查獲。
二、案經台南縣警察局歸仁分局報請台灣台南地方法院檢察署檢察官偵查起訴。
    理  由
一、訊之被告丙○○辯稱：其並未交付本案贓車供同案被告乙○○使用，因其與被告
    侯有買賣糾紛，致遭誣陷；而序號0000000000號行動電話是其女友林
    怡蒨在使用，現已不再使用，0000000000方是其自己名義申請之行動
    電話云云置辯。經查：
（一）被告丙○○如何交付上開車輛予另被告乙○○使用等情，業據被告乙○○於警
      局詢問、偵查及本院審理中供證明確。
（二）又被告乙○○稱於八十九年十一月六日凌晨二時前後（詳細時間不清楚）有打
      公用電話給被告丙○○使用之序號0000000000號行動電話，打了二
      次，有打不通的，請其至高雄縣岡山鎮載伊等語。其陳述核與本院調閱序號0
      000000000號行動電話通聯紀錄相符，有泛亞電信CDR通聯資料一份
      及泛亞電信股份有限公司九十年五月九日（九０）泛亞E0字第0226號函在卷可
      證（八十九年十一月六日凌晨一十二十九分起至三十五分止，有三通打給被告
      盧之電話，其中二通通話時間僅二秒，應係未打通之電話。而該三通電話均無
      法顯示發話端號碼，可能係該三筆通話曾繞經中華電信某部分之舊交換機，由
      於其功能無法將該發話之電話號碼資料傳給泛亞電信股份有限公司，致通聯紀
      錄空白，更足證被告侯稱其使用公用電話打給被告盧為真實），應認被告乙○
      ○陳述為可信。
（三）再經台南地方法院檢察署檢察官函詢序號0000000000號行動電話使
      用狀況、0000000000行動電話相關資料之結果，00000000
      00號行動電話於案發時尚在使用中，0000000000行動電話之所有
      人為林怡倩，並非被告丙○○，分別有泛亞電信股份有限公司傳真資料、台灣
      大哥大股份有限公司八十九年十一月二十九日函壹紙附卷可稽，是被告前述所
      辯顯非真實。
（四）另被告丙○○於本院提示前述偵卷所附之泛亞電信股份有限公司傳真資料、台
      灣大哥大股份有限公司八十九年十一月二十九日函壹紙後，改稱：00000
      00000是我女朋友林宜蒨在使用，案發時卡片在我女朋友處有沒有在使用
      我也不知道。我在用的號碼是0000000000，這號碼是朋友蔡易民給
      我用的，這是易付卡。○九三九的電話是蔡易民跟我做生意時用的，後來登記
      成林宜蒨的名字，林宜蒨現在沒有拿手機，有沒有在用我不知道云云（見本院
      九十年一月三十日訊問筆錄）。然經本院再次函詢台灣大哥大股份有限公司之
      結果，0000000000電話僅林怡倩一人使用過，並無蔡易民使用過之
      資料，有該公司九十年二月六日函在卷可證，是被告於本院中所辯亦與事實不
      符。
（五）且本院隔離訊問證人蔡易民，證人蔡稱：是被告盧拿行動電話給我用，號碼是
      0000000000（非被告盧所稱之０九三九電話），因為我的手機沒有
      號碼，去年十月或十一月我就沒有在用了。我在八十九年十一月中旬跟被告盧
      作電動玩具，當時就把該電話給他了。以後就都用這隻電話跟被告盧聯絡。我
      打給被告盧時，都是他接的等語。足見證人蔡亦均以0000000000電
      話與被告盧聯絡，被告盧稱0000000000是證人蔡給我用的云云，亦
      與證人蔡所述不符，其所辯顯不足取。
（六）而上開自小貨車係林淑燕所有，於前揭時地失竊等情，亦經報案人甲○○於警
      局詢問時指訴綦詳，並有警製車輛竊盜、車牌失竊資料個別查詢報表及贓物認
      領保管單各一紙在卷可稽，被告丙○○收受贓物犯行應堪認定。
二、核被告丙○○所為，係犯刑法第三百四十九條第一項之罪。爰審酌被告一時貪圖
    小利，收受他人交付贓物，但使用期間短暫僅約一日、所生危害尚非重大等一切
    情狀，處如主文所示之刑，併諭知易科罰金之折算標準，以資懲儆。
據上論斷，應依刑事訴訟法第二百九十九條第一項前段，刑法第三百四十九條第一項
、第四十一條第一項前段，罰金罰鍰提高標準條例第一條前段、第二條，判決如主文
。
本案經檢察官陳昆廷到庭執行職務。
中      華      民      國      九十      年      九      月    二十五  日
                              臺灣臺南地方法院刑事第二庭
                                        法  官  石 家 禎
右正本證明與原本無異。
如不服本判決應於送達後十日內向本院提出上訴狀。
                                        書記官  葉 東 平
中      華      民      國      九十      年      九      月    二十六  日
附錄本案論罪科刑法條全文：
刑法第三百四十九條第一項：收受贓物者，處三年以下有期徒刑、拘役或五百元以下
                          罰金。


司法院資訊處製作；財團法人民間司法改革基金會備份。
